臺灣臺北地方法院行政訴訟裁定
111年度簡字第165號
原      告  鄭啟明  

被      告  交通部公路總局

代  表  人  陳文瑞  
上列當事人間汽車燃料使用費事件，原告不服交通部民國111年4
月22日交訴字第1110007336號訴願決定，提起行政訴訟，本院裁
定如下：
    主  文
原告之訴駁回。
    理  由
一、按訴願法第77條第7款規定：「訴願事件有左列各款情形之
    一者，應為不受理之決定：……七、對已決定或已撤回之訴願
    事件重行提起訴願者。」又行政訴訟法第4條及第5條規定，
    提起撤銷訴訟或課予義務訴訟應經訴願程序。未經合法訴願
    而提起撤銷訴訟或課予義務訴訟，起訴不合法，且不能補正
    ，應依行政訴訟法第107條第1項第10款裁定駁回。對已決定
    的訴願事件重行提起訴願，屬未經合法的訴願程序，提起撤
    銷訴訟或課予義務訴訟，即不備起訴要件，且不能補正，行
    政法院應以裁定駁回當事人的訴訟（臺北高等行政法院109
    年度簡抗字第57號裁定意旨參照）。
二、經查，原告登記所有之車牌號碼000-000號普通重型機車（
    下稱系爭機車），因110年度汽車燃料使用費新臺幣450元未
    於當年度公告開徵期間繳納，被告遂以110年11月6日汽（機
    ）車燃料使用費催繳通知書（流水號碼：0000000，下稱原
    處分）向原告催繳，原告不服提起訴願，經交通部以111年3
    月1日交訴字第1101300919號訴願決定為不受理之決定等情
    ，有原告訴願書、原處分及訴願決定書（見交通部案號0000
    0000號訴願可閱卷第27至29頁、第32頁、第21至23頁）附卷
    可參。又本件原告不服被告111年3月14日汽車燃料使用費繳
    納通知書（流水號碼：0000000，下稱系爭繳納通知書）而
    提起訴願，經交通部以111年4月22日交訴字第1110007336號
    訴願決定為不受理之決定等情，有原告訴願書、系爭繳納通
    知書及訴願決定書（見交通部案號00000000號訴願可閱卷第
    45至46頁、第7至9頁）在卷可按。觀諸系爭繳納通知書內容
    ，係補發原處分，可見僅供繳納單據使用，並非行政處分，
    原告所爭執者仍為原處分。是以，原告不服原處分，業經交
    通部以111年3月1日交訴字第1101300919號訴願決定不受理
    在案，本件原告重新對原處分提起訴願，交通部依訴願法第
    77條第7款規定為不受理之訴願決定，並無違誤。是以，原
    告提起本件撤銷訴訟，揆諸首揭規定及說明，顯非合法，且
    其情形無從補正，應予駁回。又原告尚未繳納裁判費，爰不
    另為訴訟費用負擔之諭知。
三、依行政訴訟法第236條、第107條第1項第10款，裁定如主文
    。
中　　華　　民　　國　　111 　年　　8 　　月　　29　　日
　　　　　　　　  行政訴訟庭法　官　邱士賓
以上正本係照原本作成。
如不服本裁定，應於送達後10日內向本院提出抗告狀（須按他造
人數附繕本）。
中　　華　　民　　國　　111 　年　　8 　　月　　29　　日
                            書記官  李  欣